Inventaris van het archief van J. van Kal [levensjaren 1754-1829], 1760-1811
Nationaal Archief, Den Haag
- Na zijn aankomst in Indië (eind 1787) tot zijn gevangenneming (27 februari 1793), B
  - Stukken van algemene aard, B.1
    - Brieven ontvangen in Malakka, B.1.1
      - Ingekomen brieven met bijlagen, 1788-1789; 4; 1 band
        Corrspondenten: W.A. Alting, C.L. Arnold, J. Aurel, J.M. de Bruyn, Citters en Comp., W.J. Cranssen, G.J. Keiser, H.C. Koevoets, N. van de Laan, H.N. La Clé, J. Leps, J. Lighten, N. Maas, J. Marveldt, G.C J. van Massale, G. Meys, N.N., P.G. van Overstraten, G. Pungel, J. Putt, A. Ruhdé geb. Besten, J. Siberg, D.J. Smith, P.G. van de Weerth, E.O. Weijerman, J. Wiegerman, Th. de Winter, A. Wijnopbergen. Index toegevoegd.
      - Ingekomen brieven met bijlagen, 1789-1791; 5; 1 band
        C.L. Arnold, J. Eatton, M.L. Gaaswijck, D. van Hogendorp, P.W. Island, G.J. Keiser, J. Lighten, N. Maas, J. Martveldt, A. Moens, P.G. van Overstraten, J. Putt, C. Saxe, J, Siberg, W. Watson, A.N. de Witt.Index toegevoegd.
      - Ingekomen brieven met tafel, 1790-1791; 6; 1 band
        Correspondenten: C.L. Arnold, C.E. Baumgarten-Dieterich, F.H. Beijnon, J.M. de Bruijn wed. Kijzer, Citters en Comp., M.L. Gaaswijck, D. van Hogendorp, H.N. La Clé, J. van Lijnch, N. Maas, O. Masman, J.C. Meijer, A. Moens, P.G. van Overstraten, J. Th. Ross, J.G. van Rossum, C. Saxe, J. Siberg, D.J. Smith, P. Walbeek, P. van de Weerth. Index toegevoegd.
      - Ingekomen brief van C.L. Arnold, met bijlage, 1790; 7; 2 stukken
        Duplicaat van inventarisnummer 5, fo. 26 e.v.
    - Brieven ontvangen en opgemaakt in Riouw, B.1.2
      - Ingekomen brieven met bijlagen en onvolledige tafel, 1791-1792; 8; 1 band
        Correspondenten: C.L. Arnolds, S.V. Blondeel, Citters en Comp., M.E. Cranssen geb. Hartman, W.J. Cranssen, M.L. Gaaswijck, N.B. Gibson, C.M. de Groot, J. Hamel, M.A. van Heusden, L. John, Kiseang, A. Koek, L. Narks, P.G. van Overstraten, G. Pungel, J. Th. Ross, Rud en Comp., D. Ruhdé, R. van Schar, Tan Gwatko, A.F. Starosckij, S. Stewart, Ton Tjoko, P. Waalbeek, A. de Wind. Index toegevoegd.
      - Ingekomen brief van A.J. Schaddé, 1792 december 23; 9; 1 stuk
      - Minuten van uitgaande brieven met onvolledige tafel, 1791-1792; 10; 1 band
        Correspondenten: W.A. Alting, C.L. Arnold, J.G. Braun, Fong Gawakawut, C.M. de Groot, M.A. van Heusden, A. Koek, N. Maas, P.G. van Overstraten, G. Pungel, D. Ruhdé, J. Scott, J. Siberg, A.F. Starosckij, F. Thierens, P. Walbeek, P. van de Weerth, G.J. Welgevaren, A. de Wind. Index toegevoegd.
      - Ingekomen brieven van A. Couperus, 1791-1793; 11-13; 2 stukken en 1 band
        Zie ook inventarisnummer 47.
        - 1791 september 29, met kanttekeningen van Van Kal., 11; 1 stuk
        - 1791-1792, met kanttekingen van Van Kal., 12; 1 band
        - 1793, februari 13., 13; 1 stuk
      - Minuten van uitgaande brieven aan A. Couperus, met onvolledige tafel, 1791-1792; 14; 1 band
      - Ingekomen brieven en minuten van uitgaande brieven van een A. Couperus, 1792; 15; 1 band
  - Stukken van persoonlijke aard, B.2
    - in Batavia en in Malakka, B.2.1
      - Kwitantie van de weeskamer van Batavia voor Jacob van Kal wegens betaling van de legitieme portie van wijlen zijn echtgenote Jacoba de Witt ten behoeve van haar kinderen Jacob en Adriana Catharina van Kal, 1788; 16; 1 stuk
      - Stukken betreffende het huwelijk van Jacob van Kal en Jacomina Maria Koek, 1789; 17; 1 omslag
      - Kwitantie van de weeskamer van Batavia voor Jacob van Kal wegens een geldschenking ten behoeve van de kinderen van Jacomina Maria Koek en wijlen haar eerste echtgenoot, 1790; 18; 1 stuk
      - Nota van juridisch advies inzake een erfeniskwestie, 1791; 19; 1 stuk
        Betreft waarschijnlijk de nalatenschap van Joost Koek, de schoonvader van Van Kal. Verg. inv. nr. 6, fo, 48 e.v.
      - Rekening-courant van Jacob van Kal met N. Maas en P. van de Weerth over de periode 1788-1791, met authentiek afschrift van de kwitantie wegens betaling door C.L. Arnold van het negatieve saldo, 20; 1 omslag
      - Kwitanties op obligaties door Jacob van Kal, al dan niet met zijn vrouw Jacoba de Witt, voor en tijdens zijn reis naar Indië aangegaan, alsmede bijbehorende losse kwitantie, 1788 en 1791; 21; 1 omslag
      - Overige kwitanties, 1789-1791; 22; 1 omslag
      - Stukken betreffende de rechtszaak van Mirsa Mahomet Chia voor de Raad van Justitie van Malakka over een erfenis, 1790-1791; 23; 1 omslag
        In deze zaak werd Chia door Van Kal vertegenwoordigd.
    - op Riouw, B.2.2
      - Obligatieboek met inliggend drie losse obligaties en een authentiek afschrift van een transportakte, 1791-1792; 24; 1 deel en 4 stukken
        Vijf obligaties in het Chinees.
        Niet raadpleegbaar
      - Obligatie van twee inwoners van Riouw voor Jacob van Kal, 1792; 25; 1 stuk
      - Akten van transport van een huis en een steenbakkerij, 1792; 26; 2 stukken
        Gekocht en aangelegd door Van Kal op verzoek van het gouvernement van Malakka op 11 februari 1792, maar uit eigen zak betaald. (Zie arch. Staatsbew. 224, 6 september 1802 nr. 44.)
  - Stukken betreffende zijn functies, B.3
    - in Malakka, als secretaris van politie, ontvanger der domein en vendumeester, B.3.1
      - Akte van aanstelling voor Jacob van Kal als secretaris van politie en ontvanger der domein, 1789; 27; 1 stuk
      - Compagnies-kasboeken van Malakka, 1783; 28-29; 2 delen
        - Tot augustus 2, 28
        - Na augustus 2, 29
      - Lijst van opbrengsten van venduties gehouden in 1790 en 1791 in Malakka, 30; 1 stuk
      - Authentieke uittreksels uit het venduboek van Batavia, 1790 en 1791; 31; 2 stukken
    - op Riouw, als rapporteur van de gouverneur en als resident ad interim, B.3.2
      - brieven van algemene aard, a
        zie ook inv. nrs. 8-15, 42, 47 en 48
        - Ingekomen brieven van de Gouverneur en Raad van Politie van Malakka, 1792; 32; 1 band
        - Minuten van uitgaande brieven aan de Gouverneur en de Raad van Politie van Malakka, 1791-1792; 33; 1 band
        - Ingekomen brieven van inlandse vorsten en radja's, z.d. en 1792; 34; 1 omslag
          In het Maleis. Fragment van een band. Correspondenten: Radja Abdulla van Campar, Intje Bakka en NN.
      - stukken betreffende op Riouw van kracht zijnde wetten en regelingen, b
        - Compendium van het Ientiefse, Mohammedaanse en Chinese personenrecht, afschrift, c. 1760; 35; 1 band
        - Compendium van het Mohammedaanse personenrecht, afschrift, c. 1760; 36; 1 deel
        - Authentiek uittreksel van de verorderingen van de Gouverneur-Generaal en de Raad van Indië op de vrije vaart om de oost en de noord, gedrukt, 1778; 37; 1 katern
          In het Nederlands en het Maleis.
        - Authentiek uittreksel van de verorderingen van de Gouverneur-Generaal en de Raad van Indië op de vrije vaart om de west, authentiek afschrift, 1781; 38; 1 stuk
        - Verdrag tussen de gouverneur en Malakka en de sultan van Johor betreffende de wetten en gerechtigheden op Riouw, met als bijlagen diverse reglementen en formulieren, authentieke afschriften, 1787 en 1788; 39; 1 band
          In het Nederlands, het Maleis en het Chinees.
        - Beschikking van de gouverneur van Malakka op een rekest van de sultan van Johor betreffende de wetten en gerechtigheden op Riouw, authentiek afschrift, 1787; 40; 1 stuk
        - Concept-voorwaarden t.a.v. het ankergeld op Riouw, 1788; 41; 1 stuk
          In het Chinees, Nederlandse tekst in inv. nr. 39.
      - stukken betreffende het binnenlands bestuur, c
        - Missive van A. Couperus aa J. van Kal en G. Pungel, 1791; 42; 1 stuk
          Geleidebrief bij een afschrift van een plakkaat en een vertaling daarvan in het Chinees, welke stukken ontbreken. Met kanttekening van Van Kal t.b.v. Pungel.
        - Rapport van P.J. Daniël, J. de Gruijter en A.J. Schaddé aan resident G.Pungel over de door hen uitgevoerde opdracht, gegeven door Pungel in zijn brief van 7 november 1791, om de oud-kapitein Tan Woako bevel te geven te verhuizen, alsmede de desbetreffende brief van Pungel, 43; 2 geliasseerde stukken
        - Stukken betreffende een onderzoek naar vechtpartijen tussen dronken Riouwse militairen, 1791; 44; 1 omslag
        - Ingekomen brief van onderkapitein Chen Chao Lièh over bestuursaangelegenheden, z.d.; 45; 1 stuk
          In het Chinees.
        - Ingekomen rekesten van Riouwse Chinezen n.a.v. onlusten, moorden en andere misstanden, z.d.; 46; 3 stukken
        - Stukken betreffende klachten van de Gouverneur en de Raad van Malakka over het door Van Kal gevoerde beleid, 1792; 47; 1 band
        - Publikatie van de Gouverneur en de Raad van Malakka voor de Chinezen op Riouw n.a.v. de onlusten aldaar; publikatie van het hoofd van de Kantonse Chinezen op Riouw, Boeping, n.a.v. de publikatie van het gouvernement, met vertaling door Van Kal; brief van Van Kal aan Boeping n.a.v. diens publikatie, 1792; 48; 1 omslag
          Vertaling van het eerste stuk in NA Archief VOC, inv.nr. 3961, "Copia aangekomen en afgegaande brieven van en naar Riouw".
        - Rapport van P.J. Daniël op vragen van A. Couperus betreffende activiteiten van bevelvoerende officieren, van Pie Cinko en van Van Kal vóór, tijdens en na de onlusten, afschrift, 1792; 49; 1 stuk
        - Stukken betreffende kapitein Hoea, ongedateerde afschriften, 1788-1790; 50; 1 band
          Verzameld door Van Kal "Om te doen zien wie die kapitein was en hoe hij bij de Hooge Regering van Nederlands Indië is beschouwd geworden" en tevens "waarom Oei Cinko in de haat van dat hoofd was".
        - Stukken betreffende de resident van Riouw, G. Pungel, in zijn relatie tot kapitein Bing, ongedateerde afschriften, 1789; 51; 1 band
          Met aantekeningen van Van Kal van latere datum.
      - de stukken van financiële aard, d
        - Kwitantie afgegeven door Van Kal (bij de overdracht aan hem van de Compagnieskas van Riouw), gelijktijdig afschrift, 1791; 52; 1 stuk
          Verg. inv. nr. 53, eerste boeking.
        - Privé-kasboek van de Compagnieskas, 1791; 53; 1 deel
          "Op Riouw worden geen boeken gehouden als tot eigen zekerheid. Alleen specificatiën en cassarekeningen voor het comptoir van Malakka". (Van Kal in zijn verweerschriften aan de Gouverneur van Malakka, NA Archief Nederburgh, inv. nr. 417).
        - "Cassarekenig" en "specificatiën". Staten van inkomsten en uitgaven, opgemaakt door Van Kal voor de Compagnie, 1792; 54; 3 stukken
          Zie het N.B. bij inv. nr. 53.
        - Stukken betreffende huren en pachten, z.d., 1791 en 1793; 55; 1 omslag
          Drie stukken in het Chinees.
        - Onderhandse akte van transport door Van kal aan A. Couperus van alle gelden en goederen van de Compagnie die hij als resident ad interim in beheer heeft gehad, 1792; 56; 1 stuk
    - als firmant van de firma "Van Kal en Cie", B.3.3
      - Oprichtings- en heffingsakten, authentieke afschriften, 1789 en 1793; 57; 1 omslag
      - Ingekomen brieven van en minuten van uitgaande brieven aan J. Scott en J. Lynch, 1791 en 1792; 58; 1 band
      - Ingekomen brieven van compagnon F. Thierens, 1791-1792; 59; 1 band
      - Overige ingekomen brieven en minuten van uitgaande brieven, z.d., 1789, 1790 en c. 1792; 60; 1 omslag
        Correspondenten: J. Griffiths, P. Sebire, Tambie Badoe Marikam en Nachode Coodjon, Tang Chiang (3; in het Chinees).
      - Grootboek met klapper, 1791-1792; 61; 1 deel
      - Journaal, afschrift, 1792; 62; 1 deel
      - Memorialen, afschrift, 1792; 63; 1 omslag
      - Overige stukken betreggende de financiële administratie, z.d., en 1790-1793; 64; 1 omslag
  - Overige stukken, B.4
    - Staat met de prijzen van diamanten van verschillende grootte en gewicht, z.d.; 65; 1 stuk
      In het Portugees.
    - Lijst met opgave van de tarra die voor de canassers bij in- of verkoop van en aan diverse naties in Indië wordt gerekend, z.d.; 66; 1 katern
- Na zijn gevangenneming (27 februari 1793) tot zijn aankomst in Nederland (24 december 1796), C
  - Stukken van algemene aard, C.1
    - Ingekomen brieven met bijlagen, 1793-1796; 67-72; 15 stukken
      - Van C.L. Arnold, 1793 augustus 26 (met als bijlagen een rekeningcourant met twee gelijktijdige authentieke afschriften, 1793 augustus 28) en 1794 september 20, 67; 5 stukken
      - Van kapitein Camints en mr. Boyen, 1793 juni 24, 68; 1 stuk
      - Van M. Kilian en P.J. Daniël, met bijlage en rekening courant, 1796 januari 20, 69; 2 stukken
      - Van A. van Lugtenburg, 1796 april 25, 70; 1 stuk
      - Van P.G. van Overstraten, 1793 september 28, 1794 mei 27 en september 21, 1795 oktober 2 en 1796 maart 19, 71; 6 stukken
      - Van Tan Gwatko op Riouw, c. 1795, 72; 1 stuk
    - Concepten van uitgaande brieven aan de Commissarissen-Generaal, 1794 september 14, 1795 februari 21 en 28; 73; 3 stukken
      Zie NA Archief Nederburgh, inv. nr. 417.
    - Ontvangsbewijzen wegens de verzending van brieven aan W.A. Alting, C.L. Arnold, S.C. Nederburgh en P.G. van Overstraten, 1793 en 1794; 74; 2 stukken
    - Aanbevelingsbrief voor Van Kal van Thomas Hardy aan drie inwoners van Londen, Kingston, 1796 december 24; 75; 3 stukken
  - Stukken betreffende familiezaken, C.2
    - Wisselprotesten uit de boedel van Jacob van Kal sr., 1785, met recu van de erven Van Kal, afschrift, 1793; 76; 1 omslag
      Jacob sr. overleed op 13 augustus 1790. Niet alle in het recu vermelde stukken zijn aanwezig.
    - Beschikking van de Weeskamer van Batavia betreffende de nalatenschap van Jacomina Maria Koek en de voogdij over haar nagelaten zoontje, ongedateerd afschrift, 1795 november 4; 77; 1 stuk
    - Notariële akte waarbij Van Kal A. van Lugtenburg aanstelt tot voogd over zijn minderjarige stiefzoon, 1796 mei 3; 78; 1 stuk
  - Stukken betreffende zijn behandeling door het Indische Gouvernement, C.3
    - Beschikking van de Raad van Politie van Malakka on Van Kal op zijn verzoek over te brengen naar batavia en hiermee verband houdende regelingen te treffen, authentiek afschrift, 1795; 79; 1 stuk
    - Beschikking van de Gouverneur-Generaal en de Raad van Indië betreffende de opzending van Van Kal naar Nederland, authentieke afschriften, 1796; 80; 1 omslag
  - Stukken betreffende zijn particuliere financiën, C.4
    Zie ook inv. nr. 67 en 69.
    - Lijst van in 1793 en 1794 door Jacob van Kal en Jacomina Maria Koek verpande goederen, 81; 1 stuk
    - Kwitanties, 1794 en 1796; 82; 2 stukken
    - Rekeningen-courant met C.L. Arnold, met bijlagen, en met J. de Freijn, 1796; 83; 1 omslag
- In Nederland (vanaf 24 december 1796), D
  - Stukken van algemene aard, D.1
    - Ingekomen brieven, 1799-1805 en 1808; 84-96; 20 stukken
      - Van A.G. Besier, 1802 juli 25, 84; 1 stuk
      - Van A.J.V. van Eijbergen (voor de Aziatische Raad), 1800 oktober 31, 85; 1 stuk
      - Van F. Ermerins, 1800 maart 14, 86; 1 stuk
      - Van D. Leij, 1804 februari 28, 87; 1 stuk
      - Van A. van Lugtenburg, uit Semarang, met gelijktijdig afschrift, fragment, 1799 juli 1, 88; 2 stukken
      - Van J.A. de Mist, 1800 oktober 31 en december 7, en 1801 september 14, 89; 3 stukken
      - Van P. de Munnick ambtenaar van het ministerie van Marine en Koloniën, 1808 november 21, 90; 1 stuk
      - Van P.G. Overstraten, met gelijktijdig afschrift, 1800 augustus 1, 91; 2 stukken
      - Van J.M. Rick, 1799 maart 2, 92; 1 stuk
      - Van H. Schepman en F. Welborn Schepman, 1803 juni 21 en 1805 mei 3 en juli 5, 93; 3 stukken
      - Van J. Schreuder (voor het ministerie van Marine en Koloniën?), 1808 november 25, 94; 1 stuk
      - Van Severijn Haesebroeck, 1803 september 2, 95; 1 stuk
      - Van S. Iz. Wiselius, 1803 november 16, 96; 1 stuk
    - Minuten en afschriften van uitgaande brieven, 1811; 97-98; 2 stukken
      - Aan de Zeeprefect, mr. van der Heim, 1811, 97; 1 stuk
        Afschriften van twee verschillende brieven
      - Aan de Directeur van het Grootboek der Publieke Schuld van Holland, 1811 april, 98; 1 stuk
  - Stukken betreffende zijn behandeling in Indië en de hem aldaar toegebrachte schade, D.2
    - Rekest aan de Nationale Vergadering om eerherstel en schadevergoeding, twee afschriften, waarvan één onvoltooid, 1797; 99; 2 stukken
      Gelijktijdig ingediend met zijn rekest aan het Oost-Indisch Commité (23 november 1797). Zie inv. nr. 100.
    - Rekest aan het Commité tot de Zaaken van den Oost-Indischen Handel en Bezittingen om eerherstel en schadevergoeding, gelijktijdig authentiek afschrift, 1797; 100; 1 stuk
      Slot ontbreekt. Inv. nr. 101 (Apologie) is een bijlage bij dit rekest. Voor de datering zie NA Archief O.I. Commité, inv. nr. 47.
    - "Apologie". Verweerschrift n.a.v. zijn behandeling in Indië en de tegen hem ingebrachte beschuldigingen. Minuut., 1797; 101; 1 deel
      Bijlage bij inv. nr. 100.
    - Verweerschrift tegen de beschuldigingen op 30 november 1792 in de missive van de regering van Malakka aan de Hoge Regering in Batavia tegen hem ingebracht, concept en onvoltooid afschrift, met als bijlage een afschrift van die missive, z.d.; 102; 1 omslag
    - Rekest aan koning Lodewijk Napoleon, om een voor hem ongunstige verandering in de redactie van het besluit om hem een toelage te verlenen ongedaan te maken. Minuut, 1806; 103; 1 stuk
    - Klad-aantekeningen voor een rekest aan koning Lodewijk Napoleon, z.d.; 104; 1 stuk
    - Rekest aan koning Lodewijk Napoleon om hem zijn toelage, die hij al vijf maanden niet meer heeft ontvangen, te doen uitbetalen, 1807; 105; 1 stuk
    - Rekest aan de Zeeprefect, mr. van der Heim, fragment van een concept, 1811; 106; 1 stuk
    - rekest aan keizer Napoleon om hem zijn toelage, die hij al negen maanden niet meer heeft ontvangen, te doen uitbetalen, concept, 1811 maart; 107; 1 stuk
    - Klad-aantekeningen voor een rekest aan keizer Napoleon, z.d.; 108; 1 stuk
    - Processtukken betreffende zijn zaak tegen de Raad der Aziatische Bezittingen en Etablissementen voor het Nationaal gerechtshof. Met retroacta en tafel, 1791-1793 en 1795-1802; ---; 4 pakken
      Bevinden zich in NA Archief Goldberg, inv. nr. 63 III-VI. Zie inleiding p. 67.
  - Memories betreffende Indië, D.3
    - Memorie over de oorzaken van het verval der VOC, twee afschriften, 1800; 109; 1 omslag
    - Memorie over "Onze belangrijke betrekkingen in Azia en de middelen die tot herstel van derzelver aanwas, bloei en welvaaren kunnen in werking gebragt worden", aangeboden aan de president van de Staatsraad De Bevere, fragmenten van een concept en van twee afschriften, 1801; 110; 3 stukken
      Twee volledige exemplaren in NA Archief Az. Raad, inv. nr. 394 (40/ 787c)
    - memorie over de 'oorspronk, bloei en opkomst van Palo Pinang, maar die door goede en wijze inzichtiginge weer geheel moet ten gronde gaan', 1802; 111; 1 stuk
      Palo Pimang was als Engels gebied een grote concurrent van Riouw en Malakka. De memorie werd bij een brief van 30 maart 1802 aangeboden aan A.G. Besier ( Archief Besier, inv. nr. 205).
    - Memorie over 'de oorspronk van Batavia, zijne vernielende Lugtgesteldheid, met en nevens de mogelijke middelen om dezelve te verbeeteren', c. 1802; 112
      Een exemplaar van deze memorie bevindt zich in NA Archief Besier, inv. nr. 218.
    - Memorie gericht aan A.G. Besier, lid van het Staatbewind, over de justitie in de buitenkantoren van de VOC in het algemeen en in Malakka in het bijzonder, afschrift, 1802; 113; 1 stuk
      Fragment. Een volledig exemplaar in NA Archief besier, inv. nr. 205.
    - Memorie over de oorzaken van het verval van de VOC, concept, z.d.; 114; 1 omslag
      In het Frans. Slot ontbreekt. Met kanttekeningen van Van Kal. Overigens niet in zijn handschrift.
    - Aantekeningen over Oostindische zaken, in antwoord op vragen van een onbekende briefschrijver, z.d.; 115; 1 stuk
      Fragment.
  - Stukken gebruikt voor het opstellen van zijn memories en open brieven over Indië en het bestuur door de VOC, D.4
    - Rekest van 27 suikermolenaars en arakbranders aan de Gouverneur-Generaal en de Raad van Indië om maatregelen ter verbetering van hun economische positie, met appointement van de Gouverneur-Generaal en de Raad van Indië, ongedateerde afschriften, 1793; 116
      Genoemd in inv. nr. 110.
    - Brief van mr. S.C. Nederburgh aan zijn vrouw Betsy, 1796 juni 5; 117; 1 stuk
      Naar de passage "On scait ou on doit scavoir qu j'été attaché, de coeur et d'ame, àla constitution de 1787" verwijst Van Kal herhaaldelijk in zijn (gedrukte) open brieven aan Nederburgh (1-8 in bibl. NA 394 C 3, en 9 in NA Archief Goldberg, inv. nr. 63 II.
    - Stukken betreffende de slechte verdediging van de Nederlandse bezittingen in Indië en hun overgave aan de Engelsen zonder slag of stoot, authentiek afschrift en gewone afschriften, 1795-1802; 118; 1 omslag
      Over deze kwestie schrijft Van Kal in zijn 9e open brief aan Nederburgh, p. 164 e.v. (NA Archief, inv. nr. 63 II)
    - Akte van instructie van Commissaris-Generaal Nederburgh i.v.m. zijn reis naar het hof van de sultan, voor de tweede resident in Djokjakarta, 1798, met kanttekeningen van 'een nooit van zijn principes afgeweken Afrikaan', 1802, ongedateerd afschrift door D. Leij met een verzoek aan Van Kal om te informeren naar de drukkosten, z.d.; 119; 1 katern
      Over deze kwestie schrijft Van Kal in zijn 9e brief aan Nederburgh, p. 168 e.v. (NA Archief Goldberg, inv. nr. 63 II).
    - Pamflet van A. Teisseire, J. Dat en J. Sôhr aan alle medeburgers van Nederland over een contrabandzaak in Indië in 1794 ten voordele van de Engelsen en met medeweten van Commissaris-Generaal Nederburgh, 1795, ongedateerd afschrift (door D. Leij), met aantekeningen van Van Kal over jurisprudentie in dit soort zaken, z.d.; 120; 1 katern
      Verg. het handschrift van Leij in inv. nr. 119.
  - Overige stukken, D.5
    - Tekst van het grafschrift vab mr. P.G. van Overstraten, 'in leven Gouverneur-Generaal van Bataafs Indië', c. 1801; 121; 1 stuk
      Van Overstraten overleed op 22 augustus 1801.
    - Beschikking van de Gouverneur-Generaal en de Raad van Indië waarbij J. de Freijn, als kapitein op 't Haasje' na een geheime expeditie van Batavia naar de Kaap in Engelse gevangenschap geraakt, van plichtsverzuim wordt gezuiverd en hem zijn gage en een douceur worden toegekend, 1802; 122; 1 stuk
      In 1799 diende Van Kal een rekest in bij het Uitvoerend bewind om het te bewegen pogingen in het werk te stellen om De Freijn vrij te krijgen (NA Archief Uitv. Bew. 20 februari 1799 nr. 22).
    - Kwitantie op rekening-courant, 1797, en andere kwitanties, 1798, 1802 en 1809-1811; 123; 1 omslag
    - Belastingaanslagen, 1808-1810; 124; 3 stukken
    - Formulier van een "déclaration de sortie", z.d.; 125; 1 stuk
- Stukken die niet tot het archief behoren, E
  - Oude inventaris en stukken betreffende de persoon en de inventarisatie van het archief Jacob van Kal, 1895 en 1979; 126; 1 omslag